Manuskriptsamlingen
Manuskriptsamlingen
1579--1968
SE/KrA/0058
16
Proveniens ej registrerad
Arkivnr KrA/0058:0000:Ö Accession 74/1987 Accession 32/1972 Accession 1989/116 Accession 1988/52 Förteckning över Manuskriptsamlingens arkiv
Manuskriptsamlingens arkiv HISTORIK Manuskriptsamlingen är lika gammal som Krigsarkivet. När Kungl. Maj:ts kartsamling överlämnades till Krigs- arkivet år 1805, kom ett stort antal band ur denna samling att bilda grundstommen till en manuskriptsam- ling. Handskrifter till samlingen hämtades även från andra håll. Handlingarna registrerades i nummerordning utan någon systematik. Enligt den instruktion, som chefen för fält- mätningskåren Gustaf Wilhelm af Tibell utfärdade den 7 december 1810, skulle alla skänkta, avlämnade eller inköpta manuskript införas under nummer och format i katalogen. Etiketter och nummer skulle genast inklistras i banden. Dessa skulle också insprickas i Krigsarkivets motbok. År 1812 hade en fullständig katalog upprättats över manuskriptsamlingen, enligt vad som uppges i årsberättelsen från Presidentexpeditionen. Redan på 1940-talet började Manuskriptsamlingen att läggas upp efter systematisk metod, varvid handlingarna inordnades i kronologisk ordning på sina olika ämnes- områden. Detta arbete har fortsatts vid det nya ord- ningsarbetet. Många nya handlingar har tillförts sam- lingen, medan andra avförts och lagts till de arkiv, där de hör hemma. Varje handling har i den mån det varit möjligt fått sin proveniens utredd. Därvid har omfattande forskningar måst ske i Krigsarkivets och Fältmätningskårens äldre arkivhandlingar. Stockholm den 5 juni 1970 Alf Åberg
Post i NAD
- Organisationen av armén, SE/KrA/0058/I
  Post i NAD
  - 1669--1697, SE/KrA/0058/I/1
    1 st. Resolutioner, brev och handlingar rörande artilleristaten och i synnerhet den skånska halländska och blekingska, från åren 1969-1997. Avskrifter. Tillhört Krigsakademiens bibliotek.
  - odat, SE/KrA/0058/I/2
    1 st. Livregementets indelningsverk. Kort förslag på Livregementets över- och underofficerares häste- och fördelsräntor. Anonym. Odat. Tillhört överste Johan Wilhelm Örnsköld (1760-1817), general- major Johan Gabriel Aminoff (1767-1828), ryttmästare Carl Erik Leijonhufvud (1793-1870) och överste Gustaf Reinhold Lagerheim (1819-1892). Pärmen märkt: "J.W.Ö."
  - 1757--1763, SE/KrA/0058/I/3
    1 st. Kungl. Svenska generalitetet och arméns atteraille. Tom. I. Sveriges fältstat. Uträkning av årliga kostnaden för en armé i Sverige och i Pommern. Anonym. 1757-1763. Tillhört Krigsakademiens bibli- otek. På ryggen: "K. Svenska Generalit. Tom I".
  - 1770t, SE/KrA/0058/I/4
    1 st. Kungl. Svenska garnisonerna. Tom. I. Garnisonerna till häst. Anonym. 1770-talet. Tillhört Krigsakademiens bibli- otek. På ryggen: "Kongl. Swenska Guarnizon. Tom. I".
  - 1770t, SE/KrA/0058/I/5
    1 st. Kungl. Svenska garnisonerna. Tom. II. Artilleristaterna i Svea rike och de norra orterna. Anonym. 1770-talet. Tillhört Krigsakademiens bibli- otek. På ryggen: "Kongl Swenska Guarnizon. Tom. II."
  - 1770t, SE/KrA/0058/I/6
    1 st. Kungl. Svenska garnisonerna. Tom. III. Artilleriet i Göta rike. Anonym. 1770-talet. Tillhört Krigsakademiens bibli- otek. På ryggen: "Kongl Swenska Guarnizon. Tom. III".
  - 1770t, SE/KrA/0058/I/7
    1 st. Kungl. Svenska garnisonerna. Tom. IV. Kungl. Artilleribatal- jonen. Artilleriet i Pommern. Kungl. Fortifikationen. Anonym. 1770-talet. Tillhört Krigsakademiens bibli- otek. På ryggen:"K. Svenska Garnison. Tom. IV".
  - 1770t, SE/KrA/0058/I/8
    1 st. Kungl. Svenska garnisonerna. Tom. V. Kungl. Maj:ts livgarde. Drottningens livregemente. De övriga sex värvade regemen- tena. Fotjägarecorpsen. Anonym. 1770-talet. Tillhört Krigsakademiens bibli- otek. På ryggen: "Kongl Swenska Guarnizon. Tom. V".
  - odat, SE/KrA/0058/I/9
    1 st. Sveriges militeindelningsverk. Tom. I. Kavalleriregementena. Anonym. Odat. Tillhört Krigsakademiens bibliotek. På ryggen: "Sweriges militae Indeln. Wärk. I Tom."
  - odat, SE/KrA/0058/I/10
    1 st. Sveriges militieindelningsverk. Tom. II. Dragonregementena. Anonym. Odat. Tillhört Krigsakademiens bibli- otek. På ryggen: "Sweriges militiae Indel. Wärk. II. Tom".
  - odat, SE/KrA/0058/I/11
    1 st. Sveriges militieindelningsverk. Tom. III. Infanteriregementena i Svea rike. Anonym. Odat. Tillhört Krigsakademiens bibli- otek. På ryggen: Sweriges militiae Indel. Wärk. III. Tom".
  - odat, SE/KrA/0058/I/12
    1 st. Sveriges militieindelningsverk. Tom. IV. Infanteriregementena i Göta rike. Anonym. Odat. Tillhört Krigsakademiens bibli- otek. På ryggen: "Sweriges militiae Indeln. Wärk. IV Tom".
  - Odat, SE/KrA/0058/I/13
    1 st. Sveriges militieindelningsverk. Tom. V. Infanteriregementena i Finland. Anonym. Odat. Tillhört Krigsakademiens bibli- otek. På ryggen: "Sweriges militiae Indeln. Wärk. V. Tom."
  - 1770t, SE/KrA/0058/I/14
    1 st. Stat för Hertigdömet Pommern och Wismar. Tom. I. Anonym. 1770-talet. Tillhört Krigsakademiens bibli- otek. På ryggen:"Pommern. Staten. Tom. I."
  - 1770t, SE/KrA/0058/I/15
    1 st. Stat för Hertigdömet Pommern och Wismar. Tom. II. Anonym. 1770-talet. Tillhört Krigsakademiens bibli- otek. På ryggen: "Pommern. Staten. Tom. II."
  - 1750t, SE/KrA/0058/I/16
    1 st. Promemoria om svenska arméns nuvarande ställning. Anonym. Översättning. 1750-talet. Okänd proveniens.
  - 1760t, SE/KrA/0058/I/17
    1 st. Betänkande om arméns bättre in- delning och försättande på Krigs- fot, av generallöjtnant Fromholt Armfelt. 1750-talet. Överlämnat från Kungl. Biblio- teket år 1880. Krigsarkivet band 1245.
  - 1760t, SE/KrA/0058/I/18a
    1 st. Allmänna Regler, sammanställda av fältmarskalken Augustin Ehren- svärd. Odat. Tillhört generalmajor Henrik Georg af Melin (1769-1839). Gåva till Krigsarkivet i augusti 1811. Krigsarkivet band 180.
  - 1760t, SE/KrA/0058/I/18b
    1 st. Allmänna Regler, sammanställda av fältmarskalken Augustin Ehrensvärd. Odat. Tillhört löjtnant Samuel Fredric Sjösteen (1788-1863). Gåva till överste August Ehrensvärd (1787-1863) år 1852. Köpt av bonden Mårten Staffan- sson i Liden i Jämtland sommaren 1866. Tillhört Krigsarkivets bibliotek.
  - 1760t, SE/KrA/0058/I/18c
    1 st. Allmänna Regler, sammanställda av fältmarskalken Augustin Ehrensvärd. Odat. Tillhört Karl XIII och Karl XV. Förvärvat av Kungl. biblio- teket 1880. Krigsarkivet band 1263.
  - 1770t, SE/KrA/0058/I/19a
    1 st. Tankar över svenska Krigsväsen- det, av generalen Fredrik Horn. Original och avskrift. Odat. Tillhört Hornska samlingen på Fogelvik, överlämnat till Kungl. Biblioteket i april 1868, överlämnat från dess handskrift samling till Krigsarkivet 1880. Krigsarkivet band 1248.
  - 1770t, SE/KrA/0058/I/19b
    1 st. Tankar över svenska Krigsväsen- det, av generalen Fredrik Horn. Original och avskrift. Odat. Överlämnat från Kungl. bibli- oteket 1880. Krigsarkivet band 1248.
  - 1770t, SE/KrA/0058/I/19c
  - 1770t, SE/KrA/0058/I/19d
  - 1700t, SE/KrA/0058/I/20
    1 st. Tankar över vad en kommenderande General och chef åligger att iakttaga. Anonym avskrift. Odat. 1700-talets slut. Okänd proveniens. Märkt "No 17".
  - 1782, SE/KrA/0058/I/21
    1 st. Underdånig relation över resa till en del av fästningarna i ri- ket i juli och augusti 1782, av överste Bengt Gabriel von Spången. Orig. Tillhört Krigshögskolans, Artill- eriläroverkets och Artilleri- och ingenjörhögskolans bibliotek.
  - 1793, SE/KrA/0058/I/22
    1 st. Mémoire sur l'Armée Suédoise. Anonym redogörelse jämte två uni- formsplanscher, uppsatt i Luxemburg vintern 1792-1793. Överlämnat till hertig Karl år 1793, tillhört Karl XV och Kungl. Biblioteket. Till Krigsarkivet band 1272.
  - 1795, SE/KrA/0058/I/23
    1 st. Förslag som utvisar effektiva coh vakanta styrkan av Kungl. Maj:ts armé, av generallöjtnant Conrad Theodor Schulzenheim, 1795. Från Krigskollegii intendentsdep- artementets arkiv 1965.
  - 1796, SE/KrA/0058/I/24a
    1 st. Underdånigt förslag över de tross- och utredningspersedlar, som finns i Eder Kungl. Maj:ts förråder i Sverige och Finland, av Krigskommissarie Carl Peter Hagström, Stockholm den 2 novem- ber 1796. Folio. Överlämnat till Gustav IV Adolf. Från Krigskollegii intendentsdepartements arkiv 1965.
  - 1796, SE/KrA/0058/I/24b
  - 1796, SE/KrA/0058/I/25a
    1 st. Förslag över arméns tross och ut- redning, upprättat i enlighet med de från regementena senast inkom- na förslag, författad av general- löjtnant Vilhelm Bennet i novem- ber 1796. Folio. Koncept, från Krigskol- legii intendentsdepartements arkiv 1965.
  - 1796, SE/KrA/0058/I/25b
    1 st. Förslag över arméns tross och ut- redning, upprättat i enlighet med de från regementena senast inkom- na förslag, författad av general- löjtnant Vilhelm Bennet i novem- ber 1796. Original. Tillhört Gustav IV Adolf, Karl XIII, Karl XV. Överlämnat från Kungl. Bibliotek- et 1880. Krigsarkivet band 1252. Från Krigskollegii intendentsdep- artements arkiv 1965.
  - 1800t, SE/KrA/0058/I/26
    1 st. Anteckningar rörande de värvade regementer i Sverige. Anonym. Odat. 1800-talets början. Okänd proveniens. Tillhört Krigs- arkivets bibliotek.
  - 1800t, SE/KrA/0058/I/27
    1 st. Utkast till en ny organisation och avlöning vid svenska armén. Anonym. Odat. 1800-talets början. Okänd proveniens. Märkt: "Allm.afd.K."
  - 1806--1849, SE/KrA/0058/I/28
    1 st. Några förslag och uppsatser röra- nde generalstabens organisation: Plan till generalstabens organ- isation 1806. Anonym. (No 19). Förslag till Generalstabens orga- nisation. Anonym. Odat. (No 20). Utlåtande över (Överste Rudolf Mauritz) Klinckowströms förslag till generalstabens ombildning, av generallöjtnant Carl Akrell, 4 juni, 1849. Inkom 8 juni, nr 1371 1/2. (No 21). Underdånig promemoria rörande olämligheten av nuvarande gene- ralstab. Anonym, 28 december 1848. (No 22). Överlämnat från lantförsvars- departementets kommandoexpedition 1879. Krigsarkivets band 1132.
  - 1825, SE/KrA/0058/I/29
    1 st. Vilka vägar äro lämligast att vidtaga för att med arméns rörl- ighet i fält förena en inskränkt- are magasinupplag än hittills vanligt varit? Jämte en plansch. Av presidenten i Kammarrätten Johan Peter af Billberg. Tryckt i Krigsvetenskapsakademiens handlingar 1925. Okänd proveniens. Tillhört Krigs- arkivets bibliotek.
  - 1829, SE/KrA/0058/I/30
    1 st. Underdånigt projekt till förordn- ingar om rustningsskyldigheten och om roteringsskyldigheten, av generallöjtnant Gustaf Wilhelm af Tibell, den 7 mars 1829. Avskrift. Tillhört generallöjtnant Gustaf Wilhelm af Tibell (1772-1832). Från Krigsarkivets bibliotek.
  - 1830t, SE/KrA/0058/I/31
    1 st. Underdånig promemoria om indel- ningsverket. Anonym. Odat. Från Krigsarkivets oordnade hand- lingar.
  - 1830t, SE/KrA/0058/I/32
    1 st. Det svenska indelningsverket, av Krigsrådet Carl David Forsberg. Odat. Okänd proveniens. Från Krigsarkivets bibliotek. Märkt: "Allm.afd.K."
  - 1849, SE/KrA/0058/I/33
    1 st. Historisk översikt av svenska generalstaben samt förslag till Peorganisation, av överste Rudolf Mauritz Klinckowström, den 28 mars 1849. Delvis publicerat samma år. Överlämnat från lant- försvarets kommandoexpedition 1879. Krigsarkivets band 1132.
  - 1867--1868, SE/KrA/0058/I/34
    1 st. Översikt av svenskakrigsförfattningens utveckling, av kapten Julius Mankell. "författad till hjälpreda för roterings- och rustningskommittén 1867-1868, godtyckligt använd av kammarrådet Charpentier för kommitténs historiska indelning". Från Krigsarkivets bibliotek.
  - 1869--1870, SE/KrA/0058/I/35
    1 st. Svenska krigsförfattningens hist- oriska utveckling. Föreläsningar på Marieberg 1869-1870 av gener- almajor Hugo Raab. Koncept med ändringar. Gåva av generallöjtn- ant Axel Emil Rappe 1899. Från Krigsarkivets bibliotek. Till Hugo Raabs arkiv 1969.
  - 1880, SE/KrA/0058/I/36
    1 st. Svensk härordningslära. Föreläs- ningar vid Krigshögskolan 1880, av överste Jesper Ingevald Cruse- björn. Defekt. Från Krigsarkivets bibliotek.
  - Odat, SE/KrA/0058/I/37
    1 st. Anteckningar vid studiet rörande krigsförfattningen under drott- ning Kristinas förmyndarregering, av överste Jesper Ingevald Cruse- björn. Koncept. Från Krigsark- ivets bibliotek.
  - Odat, SE/KrA/0058/I/38
    1 st. Anteckningar rörande försvarsväs- endets ståndpunkt och utveckling 1809-1810. av överste Jesper Ing- evald Crusebjörn. Koncept. Från Krigsarkivets bibliotek.
  - 1902--1904, SE/KrA/0058/I/39
    1 st. Militärgeografi. Föreläsningar vid Krigshögskolan, Del I, 1902- 1904, av överste Axel August Meister. Tillhört generalstabens militärgeografiska detalj.
- Organisationen av flottan, SE/KrA/0058/II
  - 1766, SE/KrA/0058/II/1
    1 st. Kungl. Svenska amiralitetet. Tom I. Del I. Örlogsflottans ord- inarie och extra stater. Från Krigsakademiens bibliotek.
  - 1766, SE/KrA/0058/II/2
    1 st. Kungl. Svenska amiralitetet. Tom I. Del II. Örlogsflottans extraordinarie stat och inkvart- eringsordning. Från Krigsaka- demiens bibliotek.
  - 1769--1771, SE/KrA/0058/II/3
    1 st. Kungl. Svenska amiralitetet. Tom II. Sveriges sjömilis i Stockholm och Finland. Från Krigsakademiens bibliotek.
  - 1776, SE/KrA/0058/II/4
    1 st. Kungl. Svenska amiralitetet. Tom III. 1776 års Galärflottans stat samt anciennitetsförteckn- ingarna på dess befäl. Från Krigsakademiens bibliotek.
  - 1775, SE/KrA/0058/II/5
    1 st. Kungl. Svenska amiralitetet. Tom IV. Örlogsflottans samtliga fördelningar. Från Krigsakademiens bibliotek.
  - 1775, SE/KrA/0058/II/6
    1 st. Kungl. Svenska amiralitetet. Tom V. Sammandrag av mönstrings- rullor. Från Krigsakademiens bibliotek.
  - 1775, SE/KrA/0058/II/7
    1 st. Kungl. Svenska amiralitetet. Tom VI. Tillståndet å svenska galärflottan samt generalbesätt- ningslistor för Örlogs- och gal- äreskadern i diverse tidevarv. Från Krigsakademiens bibliotek.
  - 1775, SE/KrA/0058/II/8
    1 st. Kungl. Svenska amiralitetet. Tom VII. Svenska Örlogsflottans styrka åren 1740-1774. Örlogs- flottan i Karlskrona enligt för- delningsrullan 1775. Från Krigs- akademiens bibliotek.
  - Odat, SE/KrA/0058/II/9
    1 st. Kungl. Svenska amiralitetet. Tom VIII. Diverse inventerings- instrument över galärerna. Från Krigsakademiens bibliotek.
  - Odat, SE/KrA/0058/II/10
    1 st. Sveriges sjömilitie-, indelnings- och roteringsverk med allegater och förklaringar. Från Krigs- akademiens bibliotek.
- Militärorganisationen i utlandet, SE/KrA/0058/III
  - 1579, SE/KrA/0058/III/1
    1 st. Österreichische Kriegsordnung, Polizeiordnung und Proviantord- nung, tillägnat Kejsar Rudolf II och utarbetat på uppdrag av riks- översten Fabian Schöneich, Wismar 19 april 1579. Pärmen märkt: "RV.R.K" och F.S.RT." samt österrikiska riksvapnet. Gåva av Kungl. Biblioteket 1880. Krigs- arkivet band 1295.
  - Odat, SE/KrA/0058/III/2
    1 st. Ein kurzes wohlmeinendes gut Bedencken belangende das Arsenal zu Wien under Vorrat derselben Armada, av Hauptman Ferdinand von Büllenburg, Odat. Gåva av Kungl. Biblioteket 1880. Krigsarkivet band 1296.
  - 1714--1716, SE/KrA/0058/III/3
    1 st. Inkvarterings- och underhållsreg- ementen, utfärdade av kejsar Karl V, Wien den 15 februari 1714 resp. 1 januari 1716. Avskrifter. Från fortifikationens arkiv (K.K. nr 24) och Kungl. Maj:ts kartsam- ling (11.D.4). Krigsarkivet band 24.
  - 1740, SE/KrA/0058/III/4
    1 st. Motuproprio sopra la Riforma delle Milizie Pontificie, e Piani di esse, samt tysk översättning: Påve Benedikt XV:s förordning för att förbättra den påvliga mili- sen, Rom den 28 december 1740. Avskrifter. Från fortifikationens arkiv (K.P.nr 32) och Kungl. Maj:ts kartsamling (11.D.5). Krigsarkivet band 24.
  - 1752, SE/KrA/0058/III/5
    1 st. Sur I'Ecole militaire etablié á Neustadt en I'Année 1752. Anonym. Tillhört Karl XIII. Från Kungl. Biblioteket 1881. Krigsarkivet band 1613.
  - 1762, SE/KrA/0058/III/6a
    1 st. Beskrivning om de förnämsta inrättningar vid militären uti Danmark och Norge samt om krigsmaktens komposition och styrka där sammastädes. Tillägnad konung Adolf Fredrik av major Olof von Stierneman, den 21 januari 1762. Jämte tryckt karta över Norge 1761. Tillhört fortifikationens arkiv (P.N.19) och Kungl. Maj:ts krigs- samling (12.B.3). Krigsarkivet band 102.
  - 1762, SE/KrA/0058/III/6b
    1 st. Likalydande exemplar utan karta. Tillhört Engeströmska biblioteket. Från Kungl. Biblioteket 1880. Krigsarkivet band 1277.
  - 1763, SE/KrA/0058/III/7
    1 st. Sur la Perfection de l'Etat Mili- taire, av kapten de Besseueu, Paris i juni 1763. Märkt: "1007 m".
  - 1771, SE/KrA/0058/III/8a
    1 st. Description de la compositon et de l'arrangement de la Legion Romaine vers la fin de la Repub- lique. Tillägnad prins Karl av major Olof von Stierneman, Kris- tianstad den 20 april 1771. Tillhört Karl XIII. Från general- stabens bibliotek.
  - 1771, SE/KrA/0058/III/8b
    1 st. Likalydande exemplar. Krigsarkivet band 897. Överflytt- ad från biblioteket till manus- kriptsamlingen 1877.
  - 1775, SE/KrA/0058/III/9
    1 st. Förteckning över den preussiska armén såsom den till generalitet, fördelning och styrelse sig nu befinner samt vad den kostar att underhålla. Anonym. Berlin den 1 maj 1775. Skinnband.
  - 1793, SE/KrA/0058/III/10a
    1 st. Note sur l'Armée Autrichienne, anonym, odat. Tillhört Karl XIII och Karl XV. Från Riksbibliotekets hand- skriftsamling.
  - 1793, SE/KrA/0058/III/10b
    1 st. Note sur l'Armée Autrichienne, anonym, odat. Från riksbibliotekets hands- kriftsamling.
  - 1815, SE/KrA/0058/III/11
    1 st. Diverses Ordonnances relativement à la Reorganisation de l'Armée Francaise 1815. Anonym. Avskrifter. Till Krigsarkivets manuskriptsamling 1877. Krigs- arkivet band 898.
  - 1816, SE/KrA/0058/III/12
    1 st. Der Haushalt bei den Europ¦ischen Kriegsheeren. Föreläsningar vid preussiska krigskommissariatet av generalintendenten Friedrich Ribbentrop. Berlin december 1816. Från generalstabens bibliotek.
  - 1827--1828, SE/KrA/0058/III/13
    1 st. Verhandlungen der zweiten Kammer der Ständeversammlung des König- reichs Bayern im Jahre 1827-1828. Die Ergänzung des stehenden Heer- es betreffend. Anonym. Gåva till generalstabens stati- stiska avdelningen den 23 novem- ber 1848 av general major Per Christian Lovén. Till Krigs- arkivets manuskriptsamling 1877. Krigsarkivet band 900.
  - 1841, SE/KrA/0058/III/14
    1 st. Explications des Constructions et Dessins d'une presse de campagne volante. Tillägnad svenska gene- ralstaben av kapten Charles de Henckel 1841. Tillhört general- stabens bibliotek. Till Krigs- arkivets manuskriptsamling 1877. Krigsarkivet band 906.
  - 1841, SE/KrA/0058/III/15
    1 st. Militärstatistik över Preussen, avd.II, av överste Gustaf Georg Henrik Stierngranat. Stockholm 1841, renskrivet 1847. Tillhört Karl XV. Från Kungl. Biblioteket 1880. Krigsarkivet band 1270.
  - 1849, SE/KrA/0058/III/16
    1 st. Udkast till enkelte Grundbestemm- elser med Hensyn til Varnepligten og Organisationen ved den norske Landvabning, av major Andreas Hesselberg, Bergen i maj 1849. Tillhört Karl XV. Från kungl. Biblioteket 1880. Krigsarkivet band 1276.
  - 1857, SE/KrA/0058/III/17
    1 st. Histoire des Troupes Légères, av kapten H.de Bouchemar, Toulouse 1857. Tillhört Karl XV. Från Kungl. Biblioteket 1880. Krigs- arkivet band 1300. Tillhört gene- ralstabens bibliotek.
  - 1860, SE/KrA/0058/III/18
    1 st. Udsigt over Organisationen af det Kongelige militaire gymnastik- institutet i Kjöbenhavn, av major Th. Höhling, Köpenhamn i augusti 1860. Överlämnat från lantförsvarsdepartementets kom- mandoexpedition 1879 (No 58). Krigsarkivet band 1139.
  - 1860t, SE/KrA/0058/III/19
    1 st. Redogörelse för veterinärförhåll- andena vid österrikiska och franska arméerna, av överstelöjt- nant Fritz Ludvig von Dardel. Odat. Okänd proveniens. Möjligen överlämnad 1877. Krigsarkivet band 992.
  - 1862, SE/KrA/0058/III/20
    1 st. Quadre organico Del Ejercito Espanol, av överste José Sancher Bregua, Madrid den 7 juli 1862, samt översättning av arbetet på franska. Från Kungl. Bibliotek 1881. Tillhört generalstabens bibliotek. Krigsarkivet band 1612.
  - 1866, SE/KrA/0058/III/21
    1 st. Program der Königlichen Kriegs- akademie. Anonym. Berlin 1866. Till Krigsarkivets manuskriptsam- ling 1877. Krigsarkivet band 904. Från generalstabens bibliotek.
  - 1867, SE/KrA/0058/III/22
    1 st. Program der Königlichen verein- igten Artillerie- und Ingenieur- schule zu Berlin. Anonym. 1867. Till Krigsarkivets manuskriptsam- ling 1877. Krigsarkivet band 904. Från generalstabens bibliotek.
  - 1867, SE/KrA/0058/III/23
    1 st. Bericht über die Formation und den dienst. Betrieb der königli- chen Unteroffizierschulen, av generalmajor von Obernitz, Pots- dam den 10 april 1867. Till Krigsarkivets manuskriptsam- ling 1877. Krigsarkivet band 904. Från generalstabens bibliotek.
  - 1868, SE/KrA/0058/III/24
    1 st. Organisationen av Schweiz, Frank- rikes, Rysslands, Nordtyska för- bundets, Österrikes, Danmarks, Englands, Norges och Sveriges arméer. Föreläsningar vid Krigs- högskolan 1868 av generalmajor Hugo Raab. Avskrifter. Okänd proveniens. till Hugo Raabs arkiv 1969.
  - 1872, SE/KrA/0058/III/25
    1 st. Undervisningsanstalter for Under- befalingsmen ved det danske Fod- folks Batailloner, av premiärlöj- tnant Harald Schwartz, Aalborg i oktober 1872. Tillställd krigs- ministern, generallöjtnant Erik Oskar Weidenhielm. Från general- stabens bibliotek.
  - 1873, SE/KrA/0058/III/26
    1 st. Das Heerwesen in der Weltausstel- lung, av överstelöjtnant Rein- hard, Freiherr von Bibra, Wien i oktober 1873. till Krigsarkivets manuskriptsamling 1877. Krigs- arkivet band 905. Tillhört gener- alstabens bibliotek.
  - Odat, SE/KrA/0058/III/27
    1 st. Försök till beräkning på förnö- denheterna uti en belägrad fäst- ning, av ingenjörskapten Lönborg. Översättning från danskan. Till krigsarkivets manuskriptsam- ling 1877. Krigsarkivet band 937. Tillhört generalstabens biblio- tek.
  - Odat, SE/KrA/0058/III/28
    1 st. Reflexions au sujet du noveau plan militaire. (Om Danmarks för- svarsorganisation.) Anonym. Odat. Från Krigsarkivets bibliotek.
  - 1905--1906, SE/KrA/0058/III/29
    1 st. Vissa europeiska staters fasta försvar år 1905. Samlingsband: major Robert Lovén: Norges befästningar, 1905, kapten Nils Gussing, Norges befästningar, 1906, kapten Olof Liberg, Danmarks be- fästningar, 1906, generalmajor Sven Efraim Alin: Tysklands kustbefästningar, 1905, kapten Carl August Tyden: Tysk- lands befästningar mot södra och östra gränserna, 1906, överste Gunnar fock: Tysklands befästningar mot västra gränsen, 1906, generalmajor Ove Sylvan: Ryss- lands fästningar i Europa, 1906, major Bror Lallerstedt: Frankrik- es kustbefästningar, 1906, överste Ernst Fogman: Franksikes landbefästningar, 1906, major Robert Lovén: Belgiens be- fästningar, 1906, major Carl Gustaf Thimgren: Eng- lands befästningar inom Europa, 1906, major Kurt von Döbeln: Schweiz befästningar, 1906, major Gunnar Kaijser: Italiens befästningar, 1906, major Torsten Norström: Balkan- staternas befästningar, 1906. Tillhört fortifikationens biblio- tek.
- Lagstiftning, SE/KrA/0058/IV
  - 1600t, SE/KrA/0058/IV/1
    1 st. Gårdsrätter, riks- och kungl. föreningar och försäkringar, rättegångsstadgar, adliga privi- legier, krigs- och sjörätter, gäst-, skjutsnings-, jakt- och skogsordningar m.m. Avskrift- samling från 1600-talet. Tillhört Rålambska handskrift- samlingen. Inköpt från Stockho- lms auktionskammare 1925.
  - 1621, SE/KrA/0058/IV/2
    1 st. Gustav II Adolfs krigsartiklar av år 1621. Avskrift av den tryckta upplagan 1642. Jämte andra kung- liga förordningar och riksdags- beslut. Tillhört generallöjtnant Carl magnus Stuart ( - 1705 och Stockholms fortifikations bibli- otek. Från fortifikationens bibl- iotek.
  - 1621, SE/KrA/0058/IV/3
    1 st. Gustav II Adolfs krigsartiklar av år 1621. Avskrift. Förvärvat i december 1812. Krigsarkivet band 229. Från krigsarkivets biblioteket.
  - 1828, SE/KrA/0058/IV/4